# Martín Venegas M.

#### Sociólogo

Facultad de Ciencias Sociales, Universidad de Chile

□+56984791222 | 

martin.venegas@ug.uchile.cl | 

Martin-Venegas-M | 

martin-venegas-marquez

### Resumen

Sociólogo aficionado a la estadística, los métodos cuantitativos y la ciencia social abierta. He tenido la oportunidad de aprender sobre estos tópicos a través de distintos cursos, trabajos y formación autodidacta durante mi trayectoria universitaria y laboral, permitiéndome formar una base sólida en lo que respecta al análisis de datos, uso de software y herramientas para la accesibilidad y reproducibilidad en la investigación. Abierto a toda instancia de aprendizaje que me permita poder generar un impacto positivo en la sociedad y en las personas.

### **Estudios**

### Pontificia Universidad Católica de Chile

DIPLOMADO EN ESTADÍSTICA, MENCIÓN MÉTODOS ESTADÍSTICOS

Universidad de Chile

SOCIÓLOGO. SEGUNDO LUGAR EN POSICIÓN DE EGRESO.

Universidad de Chile

LICENCIATURA EN SOCIOLOGÍA

Santiago, Chile

2023-2024

Santiago, Chile

2017-2022

Santiago, Chile

2017-2020

## **Experiencia laboral**

### Instituto Nacional de Estadísticas

Analista Socioeconómico

Santiago, Chile 2023-presente

• Construcción de instrumentos, diseño y ejecución del procesamiento de datos para la II Encuesta Nacional Sobre Uso del Tiempo (ENUT) del Instituto Nacional Page Estáticas Estructurales del Trabajo. Coordinador Técnico del proyecto Mg. Agustín Arce.

Santiago, Chile

ANALISTA SOCIOECONÓMICO

2022

• Diseño de instrumentos, procesamiento y análisis de datos para la VII Encuesta de Microemprendimiento (EME) del Subdepartamento de Es-Instriction Nacional de Estados ordinador Técnico del proyecto Mg. Sebastián Palacios.

PRACTICANTE

202.

• Apoyo en levantamiento y análisis de datos al Equipo Técnico de la Encuesta de Microemprendimiento (EME) en la piloto de su VII versión.

Centrolidad estrádios del conflicto y constito para la constito de la Encuesta de Microemprendimiento (EME) en la piloto de su VII versión.

Santiago, Chile

ASITENTE DE INVESTIGACIÓN

2021-2022

• Asistencia de investigación para investigador post-doctoral Phd. Juan Diego García Castro. Principales actividades: revisión de literatura,

## Laboratorio de Ciencia Social Abierta (LISA) e Céntro de Estudios de Conflicto y Cohesión Social (COES)

Santiago, Chile

Pasante de investigación 2021

Apoyo en sistematización de información y escritura para documento de trabajo sobre transparencia y reproducibilidad en las ciencias sociales.
 Fontestiga Regina para Broadgan Carlos Castillo.

Santiago Chile

AYUDANTE DE INVESTIGACIÓN

2020-2022

Apoyo técnico en elaboración de artículos: procesamiento y análisis de datos, revisión de literatura y escritura académica. Investigador principal
 Fundaciótia Todo Mejora

Santiago, Chile

Nucleor de sociólisis de contingente (NUDES de lo grama Hora Segura 2019-2020 y otras actividades. Coordinadora Fernanda Barrigachile

PASANTE DE INVESTIGACIÓN

2020

Socio-Investigador

· Desarrollo de investigaciones en temáticas contingentes, especialmente acción colectiva, movimientos sociales y política. Presidenta del nú-

Centro IDEA, Facultad de Ciencias Sociales, Universidad de Chile

Santiago, Chile

Tutor de Apoyo al Aprendizaje - LEA

2019-2021

2019-2020

 Acompañamiento y orientación en estrategias de estudio, escritura y lectura académica y contenidos de cátedra para estudiantes de Sociología (focalizado en ciclo básico). Encargada del programa Mg. Carla Gutierrez. Semsum Consultoría Santiago, Chile

ENCUESTADOR 2018

Aplicación de cuestionario para levantamiento de información respecto a opiniones en torno a Municipalidad de Lampa. Encargado Julián
 Conexium Consultoría y Cía. Ltda.

Santiago, Chile

Transcriptor 2017

• Encargado de transcribir entrevistas en profundidad y grupos focales para proyecto de investigación. Encargado de Gestión de Proyectos Luis Silva Gonzalez.

## **Experiencia académica**

### Facultad de Ciencias Sociales, Universidad Diego Portales

Santiago, Chile

Ayudante de la cátedra Técnicas Estadísticas Avanzadas

Segundo Semestre 2023

Apoyar a estudiantes de primer año del Magister en Métodos para la Investigación Social en la implementación de técnicas basadas en modelos
 Facultad de Ciencias Sociales, Universidad Diego Portales des Portales

Santiago, Chile

Ayudante de la cátedra Diseño de Técnicas Cuantitativas

Primer Semestre 2022

Apoyo y asesorías a estudiantes de tercer y cuarto año de la carrera de Sociología respecto a diseños cuantitativos de investigación social,
 Faicultad de Cieños Sociales, Universidad de Carrera y redacción de informes. Profesora responsable Phd. Macarena Organidago, Chile

Ayudante de la cátedra Investigación Evaluativa

Primer Semestre 2021

Apoyo y asesorías a estudiantes de cuarto año de la carrera de Sociología respecto elaboración de diseños de evaluación social. Profesora
 Facultada de Ciencias Sociales, Universidad de Chile

Santiago, Chile

Ayudante de la cátedra Sociología de las Políticas Públicas

Segundo Semestre 2020

• Apoyo y asesorías a estudiantes de tercer año de la carrera de Sociología respecto a diseños de intervención social, elaboración de diagnosticos Facultad de Chrice Cámpos.

Santiago, Chile

Ayudante de la cátedra Estadística Multivariada

Primer Semestre 2020

 Apoyo y asesorías a estudiantes de tercer año de la carrera de Sociología respecto a técnicas de análisis multivariado y desarrollo de investi-Facultad de China Carlos Castillo.
 Santiago, Chile

Ayudante de la cátedra Estrategias de Investigación Cuantitativa

Segundo Semestre 2019

 Apoyo y asesoría a estudiantes de segundo año de la carrera de Sociología respecto a métodología cuantitativa, especialmente en lo referido a construcción de herramientas, levantamiento de datos y analisis de datos. Profesor responsable Phd. Juan Carlos Castillo.

## **Aptitudes profesionales**.

- **Organización y gestión del tiempo:** experiencia en planificación de tareas y cumplimiento de plazos en contextos académicos y de investigación.
- Comunicación efectiva: habilidades desarrolladas en docencia y presentaciones orales, con énfasis en enfoques participativos y aprendizaje horizontal.
- Investigación aplicada: experiencia en diseño metodológico, análisis de datos cuantitativos, elaboración de informes y divulgación de resultados.
- Procesamiento y análisis de datos: capacidad para trabajar con bases de datos complejas, limpieza de datos y producción de indicadores.
- Diseño de instrumentos: habilidades en la construcción de encuestas y formularios de recolección de datos, tanto en papel como en plataformas digitales.

## **Competencias técnicas**

- R (avanzado): análisis estadístico, visualización de datos, diseño de encuestas, automatización de reportes (Quarto/RMarkdown).
- Git, GitHub y GitLab (avanzado): control de versiones, trabajo colaborativo y gestión de proyectos reproducibles.
- Markdown (avanzado): elaboración de documentos reproducibles e integrados con código.
- Mendeley y Zotero (avanzado): organización y gestión de bibliografía para investigación académica.
- Survey Solutions (básico): diseño y gestión de encuestas digitales.
- Python (básico): familiaridad con estructuras de datos y automatización básica.

- Atlas.ti (básico): uso inicial en codificación y análisis cualitativo.
- Microsoft Office (intermedio): manejo funcional de Excel, Word y PowerPoint.
- Inglés: comprensión lectora y auditiva fluida; nivel intermedio en expresión oral. # Colaboración y autorías
- 1. Bugueño, J. R., Reveco, A. P., Ramirez, M. F. R., Rojas, S. C., Alcayaga, P. C., & Marquéz, M. V. (2022). Por dónde crece la movilización social? Análisis de los nuevos manifestantes de la revuelta social chilena de octubre de 2019. *Revista Chilena de Derecho y Ciencia Política*, 13(2), 127–158. https://doi.org/10.7770/rchdcp-V13N2-art2893
- 2. Castillo, J., García-Castro, J., & Venegas, M. (2021). Perception of economic inequality: Concepts, associated factors and prospects of a burgeoning research agenda (Percepción de desigualdad económica: Conceptos, factores asociados y proyecciones de una agenda creciente de investigación). *International Journal of Social Psychology*. https://doi.org/10.1080/02134748.2021.2009275
- 3. García-Castro, J. D., Márquez, M. V., Cardoza, L. R., & Rivera, F. R. (2023). Evaluación de (in)justicia distributiva en jóvenes de Centroamérica. *Andamios, Revista de Investigación Social*, 20(52), 363–386. https://doi.org/10.29092/uacm.v20i52.1020
- 4. García-Castro, J. D., Venegas Márquez, M., & Pérez-Ahumada, P. (2024). Trust in unions drives egalitarianism: Longitudinal evidence. *Journal of Community & Applied Social Psychology*, 34(4), e2831. https://doi.org/10.1002/casp.2831
- 5. García-Sanchez, E., García-Castro, J. D., Venegas, M., & Castillo, J. C. (2022). The Ideological Underpinnings of Distributive Unfairness Evaluations: Evidence from Latin America between 1997 and 2020. In H. Cakal, V. Smith, & D. Sirlopu (Eds.), *Latin America: Social Psychological Perspectives*.

  Work in Progress
- 6. Nudesoc. (2020). *Informe de resultados oficial Encuesta Zona Cero* [Preprint]. Open Science Framework. https://doi.org/10.31219/osf.io/76mdz
- 7. Nudesoc. (2020). *Reporte metodologico Encuesta Zona Cero* [Preprint]. Open Science Framework. https://doi.org/10.31219/osf.io/45j9m
- 8. Roessler, P., Ramaciotti, J. P., Bravo, S., Faiguenbaum, M., Pereira, I. O., Leyton, V., Laffert, A., Munoz, B., Venegas, M., Campos, F., Pedemonte, N. R., Lagos, T., & Vargas, F. (2020). *Informe 3: Acceso a la vivienda y condiciones de habitabilidad de la poblacion migrante en Chile. Servicio Jesuita a Migrantes TECHO-Chile Facultad de Sociologia U. de Chile Centro de Etica y Reflexion Social Fernando Vives SJ, U. Alberto Hurtado.* Unpublished.
- 9. Todo Mejora. (2020). *Informe Programa Hora Segura 2019-2020*.

## Experiencias de formación personal.

Facultad de Ciencias Sociales, Universidad de Chile

Santuario Clafira

*Limache, Chile* 2019-2020

VOLUNTARIADO REGULAR

Santiago, Chile

CENTRO DE ESTUDIANTES DE FACULTAD

2018 - 2018